# 关于固定资产减值准备的问题

提问人：RUIHUAXIANG 时间：2019-12-23 08:05:07
A 公司为车辆租赁企业，购进的车辆办完车牌后在固定资产核算， 2019 年6 月购进的 1000 辆车辆中，出租 800 辆，剩余 200 辆未出租，但未出租的车辆已计提折旧，针对未出租的车辆是否还应当计提减值准备？

回答人：chenyiwei
考虑以下问题：
1 、这部分车辆未出租的原因，例如是否因为性能或舒适度等不符合市场需求；
2 、车队的闲置率是否属于行业内的正常水平；
3 、尚未实际出租的车辆是否已签订了后续租约，有无可租出的明确时间表等；
4 、车辆的市场价格有无明显下跌。